臺灣臺北地方法院簡易民事判決
110年度北簡字第15887號
原      告  遠東國際商業銀行股份有限公司


法定代理人  侯金英  
訴訟代理人  王誌鋒  

被      告  張琳恩  

上列當事人間請求給付簽帳卡消費款事件，本院於民國一百一十
年十一月十七日言詞辯論終結，判決如下︰
    主    文
被告應給付原告新臺幣壹拾萬陸仟參佰玖拾壹元，及其中新臺幣
玖萬捌仟陸佰玖拾玖元部分，自民國九十八年十一月二十九日起
至民國一百零四年八月三十一日止，按年息百分之十五計算之利
息，另自民國一百零四年九月一日起至清償日止，按年息百分之
十四點九九計算之利息。
原告其餘之訴駁回。
訴訟費用新臺幣壹仟壹佰壹拾元由被告負擔。
本判決第一項得假執行。
    事    實
甲、原告方面：
一、聲明：被告應給付原告新臺幣（下同）十萬七千一百九十一
    元，及其中九萬八千六百九十九元部分，自民國九十八年十
    一月二十九日起至一百零四年八月三十一日止，按年息百分
    之十五計算之利息，另自一百零四年九月一日起至清償日止
    ，按年息百分之十四點九九計算之利息。
二、陳述略稱：
  ㈠緣被告張琳恩於九十年一月間向訴外人友邦國際信用卡股份
    有限公司（下稱友邦公司）申請卡號0000-0000-0000-0000
    號之威士信用卡使用，依約被告即得持信用卡於特約商店簽
    帳消費及使用相關產品，但被告應於當期繳款截止日前向原
    告全部清償，逾期清償者，除應依年息百分之十五計算循環
    信用利息外，另應給付違約金。後友邦公司於九十八年九月
    一日將信用卡應收帳款債權業務移轉與原告，經行政院金融
    監督管理委員會於九十八年八月十一日金管銀票字第098400
    06080 號函核准在案，並依法公告，故友邦公司對被告之債
    權係由原告承受。
  ㈡詎被告至九十八年十月止，尚欠原告承受友邦公司之欠款十
    萬七千一百九十一元（包含消費款六萬九千六百九十九元、
    預借現金二萬九千元、年費八百元、已到期之利息七千六百
    九十二元），及其中本金部分自九十八年十一月二十九日起
    至一百零四年八月三十一日止，按年息百分之十五計算之利
    息，另自一百零四年九月一日起至清償日止，按年息百分之
    十四點九九計算之利息未為清償，爰依消費借貸及債權讓與
    之法律關係提起本件訴訟。
三、證據：提出行政院金融監督管理委員會函影本一件、同意書
    影本一件、友邦公司網路公告電子畫面一件、信用卡申請書
    影本一件、歸戶基本資料查詢一件、信用卡約定條款一件、
    信用卡相關利率費用一覽表一件、消費繳息總查一件、消費
    明細表一件、欠款彙整資料表一件及被告戶籍謄本一件為證
    。
乙、被告方面：被告未於言詞辯論期日到場，亦未提出書狀作何
    聲明或陳述。
    理    由
一、程序方面：
  ㈠依原告所提信用卡約定條款第二十七條之約定，兩造合意以
    臺灣臺北地方法院為第一審管轄法院，故本院對本事件具有
    管轄權。
  ㈡按訴狀送達後，原告不得將原訴變更或追加他訴，但擴張或
    減縮應受判決事項之聲明者，不在此限，民事訴訟法第二百
    五十五條第一項第三款定有明文，此項規定於簡易訴訟程序
    適用之（民事訴訟法第四百三十六條第二項參照）。經查，
    本件原告原聲明主請求金額為十一萬一千六百四十五元，嗣
    於一百一十年十一月十七日言詞辯論程序中減縮主請求金額
    為十萬七千一百九十一元，違約金四千四百五十四元減縮不
    請求，參酌前揭規定，程序並無不合，應予准許。
　㈢本件被告經合法通知未於言詞辯論期日到場，核無民事訴訟 
    法第三百八十六條所列各款情形，應依職權由原告一造辯論
     而為判決。
二、原告主張之事實，已據其提出行政院金融監督管理委員會函
    影本一件、同意書影本一件、友邦公司網路公告電子畫面一
    件、信用卡申請書影本一件、歸戶基本資料查詢一件、信用
    卡約定條款一件、信用卡相關利率費用一覽表一件、消費繳
    息總查一件、消費明細表一件、欠款彙整資料表一件及被告
    戶籍謄本一件為證，經核對相關證物原本無訛，被告未到庭
    爭執，亦未提出書狀做任何聲明或陳述，堪認原告主張為真
    實。
三、惟按約定利率，超過週年百分之十六者，超過部分之約定，
    無效；自一百零四年九月一日起，銀行辦理現金卡之利率或
    信用卡業務機構辦理信用卡之循環信用利率不得超過年利率
    百分之十五。修正後民法第二百零五條及銀行法第四十七條
    之一第二項分別定有明文。除上述限定之利息外，債權人不
    得以折扣或其他方法，巧取利益；又約定之違約金額過高者
    ，法院得減至相當之數額，民法第二百零六條及第二百五十
    二條分別定有明文。經查，本件原告請求被告計付之利息，
    已近法定年利率之上限，而原告因被告遲延給付，除受有利
    息損失外，尚難認有其他損害，且參酌國內貨幣市場利率已
    大幅調降，原告猶以單方擬定之定型化約款，向消費者即被
    告收取法定最高年息，已因此獲取大量之經濟利益，再加計
    原告請求之年費八百元，超過法定最高年息，明顯偏高，且
    有規避法定利率上限予以巧取利益之嫌，依首揭規定，本院
    認原告請求之前揭年費金額過高，對被告有失公平，爰予酌
    減免除為適當。
四、從而，原告本於消費借貸及債權讓與法律關係，請求被告給
    付十萬七千一百九十一元，及其中九萬八千六百九十九元部
    分，自九十八年十一月二十九日起至一百零四年八月三十一
    日止，按年息百分之十五計算之利息，另自一百零四年九月
    一日起至清償日止，按年息百分之十四點九九計算之利息，
    其請求於主文第一項之範圍內為有理由，應予准許；逾此部
    分之請求，則無所據，應予駁回。
五、本件係就民事訴訟法第四百二十七條第一項訴訟適用簡易程
    序所為被告一部敗訴之判決，依同法第三百八十九條第一項
    第三款規定，被告敗訴部分應依職權宣告假執行。
六、本件訴訟費用額，依後附計算書確定如主文所示金額。
七、據上論結，原告之訴為一部有理由，一部無理由，並依民事
    訴訟法第四百三十三條之三、第七十九條，判決如主文。
中　　華　　民　　國　　110 　年　　11　　月　　30　　日
                              臺北簡易庭
                              法      官  文衍正
以上正本係照原本作成。
如對本判決不服，須於判決送達後二十日內向本庭（臺北市重慶
南路一段一百二十六巷一號）提出上訴狀。（須按他造當事人之
人數附繕本）。如委任律師提起上訴者，應一併繳納上訴審裁判
費。
中　　華　　民　　國　　110 　年　　11　　月　　30　　日
                              書  記  官  高秋芬
訴訟費用計算書：
項        目             金  額（新臺幣）         
第一審裁判費　　           1,110元
合　　　　計　　     　    1,110元 
備註：本件起訴之初原告主請求金額為十一萬一千六百四十五元
      ，故繳納第一審裁判費超過前揭金額，嗣原告減縮主請求
      金額為十萬七千一百九十一元，核屬減縮應受判決事項之
      聲明，故原告已繳納第一審裁判費超過前揭訴訟費用部分
      ，應由原告自行負擔。